# Francisco Martinez Simi

# Fullstack Developer

Santiago, Chile

iua.martinez@outlook.es

**\** +56999811392

in https://www.linkedin.com/in/franmartinezsimi/

https://github.com/FranMartinezSimi

# Resumen

Desarrollador FullStack Junior con conocimientos en Python, JavaScript y con experiencia previa en mantenimiento y administración de sistemas basados principalmente en Unix; actualmente manejo principalmente el STACK MERN (MongoDB, Express, ReactJS, NodeJS).

Me considero una persona bastante flexible y autodidacta, adicionalmente tengo aproximadamente un año de experiencia desarrollando principalmente en bases de datos PHP5 e Informix y MySQL.

# Educación

#### 4Geeks Academy, Full Stack Software Developer □

Sep 2019 – Nov 2019 | Santiago, Chile El programa se enfoca en las siguientes tecnologías: HTML5, CSS3, Bootstrap, JavaScript, React, Webpack, GIT, Python, Flask, MySQL, entre otros.

# Duoc UC

2013 – 2019 | Santiago, Chile Informática Biomédica

#### **Duoc UC**

2011 - 2012

Administración de redes Duoc

# Tecnologías y Lenguajes de Programación

- Docker
- MERN (MongoDb, Express, ReactJS, NodeJs)
- Ruby on Rails
- Oracle PLSQL
- Mysql
- Firebase

# habilidades blandas

#### Test personalidad

https://www.16personalities.com/profiles/1c12ed66 a5873

# **Experiencia Laboral**

# Approvecha, Front End Developer (React)

Dec 2020 - Jan 2021 | Santiago, Chile

Pasantia como Front End Developer, plataforma mobile con React-Native y backOffice React, ambos anclados a Firebase

#### **Busanc, FullStack Developer**

Jan 2020 - Apr 2020 | Santiago, Chile

Herramientas internas, plataforma de cotización y plataforma de solicitudes internas, ambas creadas bajo el MERN Stack (MongoDB, Express, React y NodeJS)

#### Municipalidad San Miguel, Práctica Profesional 2

Apr 2018 - Jul 2018

Práctica profesional, para carrera informática biomédica, realizada en dependencias del departamento de salud de la municipalidad de San Miguel, donde se desarrolló una aplicación para farmacovigilancia con tecnologías PHP5 y MySQL

# Hospital Luis Tisne, Práctica Profesional 1

Aug 2017 – Dec 2017 | Santiago, Chile Práctica profesional, donde desarrollé una plataforma de intranet con PHP5 e InformixDB

#### Vmica

#### Soporte y administración de base de datos ORACLE

Jul 2016 - Mar 2017 | Santiago, Chile

Administración y soporte para plataforma comercial de telefonía y televisión satelital de claro chile, con tecnologías Oracle 11g y PLSQL.

# Los Leones Professional Institute, Soporte y administración de sistemas

Dec 2013 – Jan 2015 | Santiago, Chile

Administración y soporte interna de la institución, donde también realicé migraciones de sistema Windows server 2003 y 2008R2 a Debian Linux.

# **Proyectos**

#### Taskboard,

# Proyecto de graduación de 4Geeks Academy

Aplicación de solicitudes de toda índole donde todos pueden postular para realizar la solicitud y todos pueden crear alguna

solicitud, se creó bajo las tecnologías: JavaScript - React (Front-end) y Python - Flask (Back-end). Proyecto realizado en grupo con otras dos personas.

https://bit.ly/3anicir ☑

# Certificados

**Certified Associated Programmer** (cpp academy code 52623447).

**Introduction to Ruby On Rails** ☑ (certificate code5448)

#### **Idiomas**

#### Inglés

TOEIC Nivel 2

# **Español**

Nativo